【裁判字號】    89,易,3685
【裁判日期】    891127
【裁判案由】    賭博
【裁判全文】
臺灣臺中地方法院刑事判決                        八十九年度易字第三六八五號
    公  訴  人  臺灣台中地方法院檢察署檢察官
    被      告  甲○○
    被      告  乙○○
    被      告  丙○○
右列被告因賭博案件經檢察官提起公訴（八十九年度偵字第一六六０七號），本院判
決如左：
    主  文
甲○○連續意圖營利，聚眾賭博，處有期徒刑陸月，如易科罰金，以參佰元折算壹日
。扣案之帳冊壹本、簽單表拾伍張、簽單記錄表壹本、簽單收支表貳拾份、傳真機壹
台、賭資新台幣貳萬零柒佰元、抽頭金新台幣貳佰元、麻將壹副、骰子參粒、賭資新
台幣柒仟伍佰元，均沒收。
乙○○、丙○○連續在公眾得出入之場所賭博財物，各處罰金貳仟元，如易服勞役，
均以參佰元折算壹日。扣案之麻將壹副、骰子參粒、賭資新台幣柒仟伍佰元，均沒收
。
    事  實
一、甲○○基於意圖營利之概括犯意，自民國八十八年六月中旬起，連續在其位於台
    中市○區○○里○○○路一００巷六弄二一一號住處之公眾得出入場所，設俗稱
    「六合彩」簽賭卡為賭具供人簽賭，以每週二、四各一期，透過電話傳真及提供
    六合彩簽單，聚集不特定之多數人賭博財物，參與賭博之人分別自０一至四七計
    編四十七個號碼中簽選二個號碼，俗稱「港二星」，簽選三個號碼，俗稱「港三
    星」，簽選四個號碼，俗稱「港四星」等賭博方式簽賭下注，每簽選一個號碼為
    一支，每一支賭資新台幣（下同）五十元至二百元不等，若簽選之號碼與每週二
    、四香港六合彩所開出之特別號或六組號碼中之任二組、三組或四組或最末數重
    編之五組二位數號碼中之任一組或該五組二位數中之三組最末個位數所重組之一
    個三位數相同者為中獎，選中「港二星」者可贏得賭金五十三倍之彩金，選中「
    港三星」者可得賭金五百二十倍之彩金，選中「港四星」者可得賭金六千倍之彩
    金，如未簽中，賭金全數悉歸甲○○所有，甲○○以此方式聚集不特定之多數人
    對賭財物，藉以營利。乙○○、丙○○二人亦各基於概括犯意，自八十九年八月
    間起至八十九年十月三日止，連續在上址向甲○○簽賭多次。又甲○○基於同一
    賭博之犯意，自八十八年七月間起，連續提供上開場所，以其所有麻將及骰子為
    賭具，供乙○○、丙○○、許寬安、林羿枰（許寬安及林羿枰另由檢察官偵辦）
    等不特之人，以每底三百元，每檯一百元之麻將牌方式賭博財物，約定每一圈抽
    取四百元，賭客自摸抽取二百元交付甲○○，以此方式營利。乙○○、丙○○亦
    各基於同一賭博犯意，自該時起，連續在上址賭玩麻將多次。嗣於八十九年十月
    三日二十二時二十五分許，乙○○、丙○○、許寬安及林羿伻等人在該處賭博時
    ，為警當場查獲，並扣得甲○○所有經營六合彩賭博所用之帳冊一本、簽單表十
    五張、簽單記錄表一本、簽單收支表二十份、傳真機一台、六合彩賭資二萬零七
    百元，及經營麻將之麻將一副、骰子三粒、麻將賭檯上賭資七千五百元、抽頭金
    二百元。
二、案經台中市警察局第三分局報請臺灣臺中地方法院檢察署檢察官偵查起訴。
    理  由
一、訊據被告甲○○對於右揭事實，除否認扣案之賭資二萬零七百元係賭博所得之物
    外，餘均供承不諱，被告乙○○、丙○○對於右揭事實，均坦承不諱，被告甲○○辯稱：該扣案之二萬零七百元係伊所有，非賭博所用云云。經查右揭事實，除
    被告三人自白外，被告三人彼此之陳述亦均相符，又被告甲○○於警訊時自承經
    營每期六合彩金額約一萬元至二萬元，查獲日八十九年十月三日星期二復係香港
    六合彩開獎日，是被告於查獲日扣得之二萬零七百元，應係簽賭所得之物。此外
    復有現場照片及帳冊一本、簽單表十五張、簽單記錄表一本、簽單收支表二十份
    、傳真機一台、賭資二萬零七百元、麻將一副、骰子三粒、賭資七千五百元、抽
    頭金二百元扣案可資佐證，被告甲○○所辯，不足採信，其三人犯行，堪以認定
    。
二、核被告甲○○所為，係犯刑法第二百六十六條第一項前段之普通賭博罪及第二百
    六十八條之意圖營利供給賭博場所罪及意圖營利聚眾賭博罪。被告乙○○、丙○○二人所為，均係犯刑法第二百六十六條第一項前段之普通賭博罪。被告甲○○
    所犯上開三罪間有方法結果之牽連關係，應從情節較重之聚眾賭博罪處斷。其於
    當期香港﹁六合彩﹂開獎前之多次接續行為，均係當次聚眾賭博犯行之一部行為
    。被告甲○○、乙○○及丙○○三人上開多次犯行，時間緊接，犯罪構成要件相
    同，均顯係基於概括犯意反覆為之，各應依連續犯論以一罪，並加重其刑。爰審
    酌被告甲○○經營六合彩及麻將賭博，敗壞社會風氣，導致人心沈淪，被告乙○○及丙○○賭博之投機心態，其三人犯罪之動機、目的、手段，所得財物，犯後
    尚能坦承賭博犯行及態度良好等一切情狀，各量處如主文所示之刑，甲○○部分
    並諭知易科罰金，乙○○及丙○○部分並諭知易服勞役之折算標準。扣案之帳冊
    一本、簽單表十五張、簽單記錄表一本、簽單收支表二十份、傳真機一台，係被
    告甲○○所有，供犯罪所用之物，賭資二萬零七百元及抽頭金二百元係被告甲○○所有，犯罪所得之物，分別應依刑法第三十八條第一項第二、三款規定，宣告
    沒收。麻將一副、骰子三粒係當場賭博之器具，賭資七千五百元，係賭檯上之財
    物，應依同法第二百六十六條第二項規定，宣告沒收。
據上論斷，應依刑事訴訟法第二百九十九條第一項前段，刑法第五十六條、第二百六
十六條第一項前段、第二項、第二百六十八條、第五十五條、第四十一條、第四十二
條第二項、第三十八條第一項第二款、第三款，罰金罰鍰提高標準條例第一條前段、
第二條前段，判決如主文。
中      華      民      國      八十九      年    十一    月  二十七    日
                                        法  官  林郁婷
右正本證明與原本無異。
如不服本判決，應於送達後十日內向本院提出上訴狀（須附繕本），上訴於台灣高
等法院台中分院。
                                        書記官
中      華      民      國      八十九      年    十一    月  二十七    日
附錄論罪科刑法條
刑法第二百六十六條第一項前段
    在公共場所或公眾得出入之場所賭博財物者，處一千元以下罰金。
刑法第二百六十八條
    意圖營利，供給賭博場所或聚眾賭博者，處三年以下有期徒刑，得併科三千元以
下罰金。


司法院資訊處製作；財團法人民間司法改革基金會備份。
